臺灣高雄地方法院刑事判決　　　　　　 94年度簡上字第604號
上　訴　人　臺灣高雄地方法院檢察署檢察官
被　　　告　甲○○
上訴人因被告竊盜案件，不服本院簡易庭94年度簡字第1982號中
華民國94年5 月23日第一審判決（聲請簡易判決處刑案號：臺灣
高雄地方法院檢察署94年度速偵字第620 號），提起上訴並移請
併案審理（臺灣高雄地方法院檢察署94年度偵字第11970 及第14
956 號），本院管轄第二審之合議庭判決如下︰
    主  文
原判決撤銷。
甲○○連續竊盜，累犯，處有期徒刑陸月，如易科罰金，以參佰
元折算壹日。扣案之鑰匙壹支沒收。
    事  實
一、甲○○於民國（下同）91年間，因違反毒品危害防制條例罪
    ，經本院判處有期刑8 月確定，並於93年9 月22日縮短刑期
    執行完畢。
二、甲○○意圖為自己不法之所有，基於竊盜之概括犯意，先後
    於附表編號1 至4 所示之時、地，竊取如附表各該項所示乙
    ○○所有車牌號碼VC─7161號自小客貨車1 部；丙○之不鏽
    鋼管3 支；空軍醫院之圖書架52支；丁○○所有之WIH-219
    號輕型機車1 部等物。嗣於94年3 月19日12時35分許，甲○
    ○駕駛上開竊得之自小客貨車途經高雄縣彌陀鄉○○村○○
    ○路42之1 號前時，為警發覺係屬贓車，當場查獲。嗣於94
    年6 月26日21時40分許，甲○○騎乘上開竊得之輕型機車至
    空軍醫院竊取空軍醫院之圖書架52支得手時，為警當場查獲
    ，並扣得鑰匙1 支。
三、案經高雄縣政府警察局岡山分局報告台灣高雄地方法院檢察
    署檢察官偵查後聲請簡易判決處刑及移請併案審理。
    理  由
一、訊據被告甲○○對於前開犯罪事實均坦承不諱，核與被害人
    乙○○、丙○、郭立嘉及丁○○於警詢中之指訴情節相符，
    並有扣押筆錄、扣押物品目錄表、車輛失竊、車牌失竊資料
    個別查詢報表—查詢認可資料、車輛失竊證明單、車輛尋獲
    證明單、贓物認領保管單及照片等資料可資為證，並有機車
    鑰匙1 支扣案可憑，足認被告自白與事實相符，應堪採信。
    故此，
    本件事證明確，被告犯行堪予認定。
二、核被告所為，均係犯刑法第320 條第1 項之竊盜罪。又被告
    先後4 次竊盜犯行，時間緊接，犯罪構成要件相同，顯係出
    於概括之犯意為之，為連續犯，爰依刑法第56條之規定以一
    罪論，並加重其刑。原審未及就附表編號2 及4 所示被告竊
    盜之犯行一併審理，故檢察官上訴意旨指摘原判決不當，為
    有理由，自應由本院將原判決撤銷改判。又被告曾因犯毒品
    危害防制條例罪，經本院判處有期刑8 月確定，並於93年 9
    月22日縮短刑期執行完畢，有臺灣高雄地方法院檢察署刑案
    資料查註紀錄表及臺灣高等法院被告前案紀錄表各1 份在卷
    足憑，其於五年以內再犯本件有期徒刑以上之罪，為累犯，
    應依刑法第47條之規定加重其刑，並依法遞加重之。爰審酌
    被告年輕力壯，卻不知憑一己之力謀生，連續多次竊取他人
    財物，企圖不勞而獲，造成被害人等財產上之損害，其犯罪
    情節非輕，惟念其於犯罪之後坦承犯行，態度良好，且被害
    人均已取回財物等一切情狀，量處如主文所示之刑，並諭知
    易科罰金之折算標準，以示懲儆。又扣案鑰匙1 支，為供被
    告附表編號4 犯罪所用之物，且為其所有，業據被告於本院
    審理時陳明在卷，並依刑法第38條第1 項第2 款宣告沒收。
三、公訴人雖未就附表編號2 至編號4 所示之犯罪事實聲請簡易
    判決處刑，然因該部分之事實分別經檢察官移請併案審理及
    擴張犯罪事實，均與業經聲請簡易判決處刑部分，具有連續
    犯之裁判上一罪關係，本院自得併予審究，附此敘明。
據上論斷，應依刑事訴訟法第455 條之1 第1 項、第3 項、第36
9 條第1 項前段、第364 條、第299 條第1 項前段，刑法第56條
、第320 條第1 項、第47條、、第41條第1 項前段、第38條第 1
項第2 款，罰金罰鍰提高標準條例第1 條前段、第2 條，判決如
主文。
本案經檢察官孫小玲到庭執行職務。
中　　華　　民　　國　　94　　年　　8 　　月　　30　　日
                                刑事第七庭
                                    審判長法  官 孫啟強
                                          法  官 蔡川富
                                          法  官 張茹棻
上正本證明與原本無異。
如不服本判決，應於判決送達後10日內，向本院提出上訴狀。
中　　華　　民　　國　　94　　年　　8 　　月　　30　　日
                                          書記官 陳惠玲
附表
┌──┬──────┬──────┬──────┬──────┬───────┐
│編號│ 犯 罪 時 間│ 犯 罪 地 點│ 犯 罪 態 樣│ 所 得 財 物│ 備       註  │
├──┼──────┼──────┼──────┼──────┼───────┤
│一、│94年3 月18日│高雄縣彌陀鄉│竊取被害人所│乙○○所有之│於94年3月19日 │
│94速│5時30分     │進學路45號  │有置於抽屜中│車號VC-7161 │ 12時35分在高 │
│偵字│            │            │之車鑰匙後，│號之自小貨車│ 雄縣彌陀鄉中 │
│第62│            │            │將該車駛離  │1部         │ 正西路42-1號 │
│0號 │            │            │            │            │ 前為警查獲   │
│ (本│            │            │            │            │              │
│案) │            │            │            │            │              │
│    │            │            │            │            │              │
│    │            │            │            │            │              │
│    │            │            │            │            │              │
│    │            │            │            │            │              │
│    │            │            │            │            │              │
├──┼──────┼──────┼──────┼──────┼───────┤
│二、│94年3 月19日│高雄縣彌陀鄉│駕駛箱型車至│丙○所有之不│經丙○提供監視│
│94偵│2時40分     │海尾路48號前│前開犯罪地點│鏽鋼管三支  │錄影畫面經警追│
│字第│            │            │趁四下無人時│            │查，為警循線查│
│1197│            │            │，徒手竊取財│            │獲。          │
│0號(│            │            │物          │            │              │
│併案│            │            │            │            │              │
│)   │            │            │            │            │              │
│    │            │            │            │            │              │
│    │            │            │            │            │              │
├──┼──────┼──────┼──────┼──────┼───────┤
│三、│94年6 月26日│高雄縣岡山鎮│騎乘機車至前│空軍醫所有之│              │
│94偵│21時40分    │大義二路1號 │開犯罪地點徒│鐵製圖書架52│              │
│字第│            │(空軍醫院)  │手竊取財物  │支          │              │
│1495│            │            │            │            │              │
│6號(│            │            │            │            │              │
│併案│            │            │            │            │              │
│)   │            │            │            │            │              │
│    │            │            │            │            │              │
│    │            │            │            │            │              │
│    │            │            │            │            │              │
├──┼──────┼──────┼──────┼──────┼───────┤
│四、│94年6 月26日│高雄縣岡山鎮│用其自用鑰匙│丁○○所有車│嗣於94年6 月26│
│94偵│17時許      │大義二路1號 │開啟        │號WIH-219號 │日21時40分許，│
│字第│            │前(空軍醫院 │            │之輕機車1部 │被告將竊得之圖│
│1495│            │停車場)     │            │            │書架52支置於竊│
│6號(│            │            │            │            │得之左述機車時│
│併案│            │            │            │            │為警查獲。    │
│)   │            │            │            │            │              │
│    │            │            │            │            │              │
└──┴──────┴──────┴──────┴──────┴───────┘
附錄法條
刑法第320條
(普通竊盜罪、竊佔罪)
意圖為自己或第三人不法之所有，而竊取他人之動產者，為竊盜
罪，處5 年以下有期徒刑、拘役或500 元以下罰金。
意圖為自己或第三人不法之利益，而竊佔他人之不動產者，依前
項之規定處斷。
前二項之未遂犯罰之。
